# 关于财税[2009]59号部分疑惑

提问人：求知若渴 @ 时间：2011-09-20 16:04:04
请教陈版，财税[2009]59号提到了“同一控制下不需要支付对价的企业合并”，有两个疑惑： 1 、不需要支付对价是指无偿划转吗？ 2 、这里的企业合并包括控股合并吗？ 目前论坛上对这句话的理解众说纷纭，并没有看到一个令人信服的解释，还请陈版明示。

回答人：chenyiwei
59 号文的专业问题比较复杂，建议到税务版面发帖子咨询税务专业人士的意见。 我个人的理解是：需要注意区分会计和税务的界限。企业所得税是法人税，其中的合并概念强调的是纳税人主体地位的变化（原先的两个或多个独立纳税人并为一个），并不是会计准则中基于实质重于形式原则定义的“取得对业务的控制权”。因此税务上不存在“控股合并”的提法，所谓“控股合并”在 59 号文中对应的概念应当是“股权收购”。